臺灣臺北地方法院民事裁定
111年度抗字第381號
抗  告  人  蕭婷文  
相  對  人  裕富數位資融股份有限公司

法定代理人  許國興  



上列當事人間聲請本票裁定事件，抗告人對於民國111年6月27日
本院111年度司票字第8848號裁定提起抗告，本院裁定如下：
　　　主 文
抗告駁回。
抗告程序費用新臺幣壹仟元由抗告人負擔。
　　　理 由
一、按執票人向本票發票人行使追索權時，得聲請法院裁定後強
    制執行，票據法第123條定有明文。本票執票人依上開法條
    之規定，聲請法院裁定許可對發票人強制執行，係屬非訟事
    件程序，法院僅就形式上審查是否准許強制執行，此項裁定
    並無確定實體上法律關係存否之效力，如發票人就票據債務
    之存否有爭執時，應由發票人提起確認之訴，以資解決（最
    高法院56年台抗字第714號、57年台抗字第76號裁定意旨參
    照）。準此，本票執票人依前開規定向本票發票人行使追索
    權，聲請法院裁定准予強制執行，係屬非訟事件，法院對於
    此項聲請所為裁定，僅依非訟事件程序就本票形式上之要件
    是否具備予以審查為已足，發票人倘就票據是否偽造、票據
    債務之存否，乃至於其原因關係之存否等實體關係為爭執者
    ，應另依確認訴訟謀求解決，凡此均非本票裁定及其抗告程
    序所得審酌之事項。
二、本件相對人於原審聲請意旨略以：伊執有抗告人於民國111
    年4月27日簽發之本票1紙（下稱系爭本票），付款地在臺北
    市，金額新臺幣（下同）589,680元，利息按年息16%計算，
    免除作成拒絕證書，到期日111年5月27日，詎於到期後經提
    示未獲付款，為此提出本票1紙，聲請裁定就上開金額及依
    約定年息計算之利息准許強制執行等語。
三、抗告意旨略以：伊於111年4月25日經由訴外人裕融股份有限
    公司業務員阮煜珉接洽，代辦申請450,000元信用貸款，申
    請過程先支付3,500元給對保人員吳宣翰，扣除帳戶管理費4
    5,000元，111年4月27日實際撥付409,500元至伊銀行帳戶，
    伊當日再轉手續費36,000元給業務員阮煜珉，實際貸得金額
    373,966元。本息分42期攤還，每個月應繳14,040元，伊於1
    11年5月11日及12日連續二天撥打電話至相對人公司客服中
    心，欲與該公司協商還款，但均無任何專員與伊聯繫，伊於
    111年5月12日亦打電話至相對人公司詢問如一次還款，需要
    繳多少錢，其人員向伊表示一次繳清需繳589,680元，年利
    率將近百分三七二。伊向相對人借該筆款項時，為何文件上
    面是寫購物分期付款暨申請約定書？伊是辦理信用貸款、不
    是購物，一次還款為何要繳589,680元？相對人有違反民法
    第204條、第206條規定之情形，伊並無故意毀約行為，無法
    接受本票裁定等語。
四、經查，相對人主張上開之事實，業據其提出與所述相符之系
    爭本票（與「購物分期付款申請暨約定書」併為同一份文件
    ）為據，而原審就系爭本票為形式上之審查，認其已具備本
    票各項記載事項，合於票據法第120條規定，屬於有效之本
    票，乃依同法第123條裁定准許為強制執行，經核並無違誤
    。抗告人雖以前揭抗告意旨否認相對人之請求，惟此乃關於
    相對人債權存否及其數額之實體爭執事項，依首揭說明，應
    由抗告人另行提起確認訴訟以資解決，尚非本院依非訟事件
    程序所得審究，以免混淆非訟形式審查與實體權利得否行使
    認定之分際。抗告人以前開事由提起抗告，指摘原裁定不當
    ，求予廢棄，為無理由，應予駁回。
五、據上論結，本件抗告為無理由，爰依非訟事件法第21條第2
    項、第24條第1項、第46條，民事訴訟法第495條之1第1項、
    第449條第1項、第95條、第78條，裁定如主文。　　　　　
中　　華　　民　　國　　111 　年　　8 　　月　　4 　　日
              民事第六庭    審判長法官　許純芳
                                法　官　蕭清清
                                法　官　林春鈴
以上正本係照原本作成
不得再抗告
中　　華　　民　　國　　111 　年　　8 　　月　　4 　　日
                    　　　　　　書記官　鍾尚勲